【裁判字號】    98,聲再,142
【裁判日期】    981116
【裁判案由】    過失致死
【裁判全文】
臺灣高等法院高雄分院刑事裁定         98年度聲再字第142號
再審聲請人
即受判決人    甲○○
上列聲請人因過失致死案件，對於本院98年度交上易字第44號中
華民國98年7 月23日確定判決（臺灣高雄地方法院檢察署97年度
偵字第3016號），聲請再審，本院裁定如下：
    主  文
再審之聲請駁回。
    理  由
一、按刑事訴訟法第421 條規定，不得上訴於第三審法院之案件
    ，其經第二審法院確定之有罪判決，就足生影響於判決之重
    要證據漏未審酌，得聲請再審。而所謂「足生影響於判決之
    重要證據漏未審酌」者，係指該證據業經法院予以調查或經
    聲請調查而未予調查，致於該確定判決中漏未加以審認，而
    該證據如經審酌，則足生影響於該判決之結果，應為被告有
    利之判決而言。如當事人所提出之證據，縱加以審酌，仍不
    足以生影響於該判決結果者，或法院已加以調查，而本於論
    理法則、經驗法則，而為證據之取捨，不採為被告有利之認
    定者，即非漏未審酌，自不得據為再審之理由。又所謂重要
    證據，係指該證據就本身形式上觀察，固不以絕對不須經過
    調查程序為條件，但必須顯然可認為足以動搖原有罪確定判
    決，而為受判決人應受無罪、或免訴、或輕於原審所認定之
    罪名方可，如不足以推翻原審所認定罪刑之證據，即非足生
    影響於原判決之重要證據。又「刑事訴訟法第421 條所規定
    因重要證據漏未審酌而聲請再審者，指該證據於案情有重要
    關係且未經審酌者而言，如證據業經法院本其自由心證予以
    取捨及判斷，僅係對此持相異評價，即不能以此為由聲請再
    審」，此有最高法院89年度台抗字第30號裁定意旨可資參酌
    。
二、本件再審聲請人聲請再審意旨略以：確定判決認聲請人犯罪
    ，是根據車禍處理警員所繪製之現場圖內載之煞車痕距離經
    換算成車速，推定伊有超速過失，但是該現場圖所載之機車
    位置與煞車痕距離與實際情況有未合之處，可能導致因所測
    煞車痕距離痕距離經換算之車速產生誤差，該誤差即為有無
    超速及有無過失之依據，再審聲請人之選任之辯護人具狀提
    佐證，請求實地勘驗現場，比對相對位置重新丈量未果，足
    生影響於原判決等語。經本院調取本院98年度交上易字第44
    號過失致死案件全部卷證審閱結果，再審聲請人固於該案審
    理中主張警方提出之「肇事現場略圖」上之簽名非其所為，
    及爭執肇事現場略圖內汽車煞車車痕非其所留，復稱倘肇事
    現場略圖上之簽名經鑑定非其所為，則請求勘驗現場，原確
    定判決依證人即警員李政彥之證述及依再審聲請人於準備程
    序及審判筆錄內之簽名與「肇事現場略圖」比對結果，認「
    肇事現場略圖」上之簽名確係再審聲請人之簽名後，即未再
    勘驗肇事現場，有卷附之調查證據聲請狀及再審聲請人所提
    出之判決正本在卷可憑，而本件交通事故係發生於97年1 月
    9 日，迄於98年6 月2 日行準備程序時已逾1 年5 個多月，
    肇事現場跡證是否仍存在已非無疑，縱前往勘驗調查亦無從
    重新丈量比對，則原確定判決未予調查，亦不足以證明足生
    影響於判決之結果。又再審聲請人於提起本件再審之聲請後
    ，復具狀聲請傳喚證人黃震中等人為證及向警方調取其於警
    詢時之錄音及錄影帶以證明其於警詢中曾告知警方死者於肇
    事前有喝酒。惟如上所述，依刑事訴訟法第421 條規定聲請
    再審，以確定之有罪判決，就足生影響於判決之重要證據漏
    未審酌為要件，上開證人於判決確定前既未於偵審中為任何
    證述，自無漏未審酌之問題。再者，原確定判決就再審聲請
    人抗辯死者於生前有飲酒乙節，已於理由內引用國仁醫院所
    為函復，認無法證明死者生前有飲酒之情事，是縱再審聲請
    人於警詢時曾為上開抗辯，亦屬片面之詞，不足以動搖原確
    定判決所為事實之認定。綜上所述，本件再審聲請人提起本
    件再審核與前引刑事訴訟法所定要件不符，應認聲請人聲請
    再審為無理由，應予駁回。
據上論結，應依刑事訴訟法第434條第1項，裁定如主文。
中    華    民    國    98    年    11    月    16    日
                   刑事第四庭   審判長法  官  蕭權閔
                                      法  官  陳吉雄
                                      法  官  李嘉興
以上正本證明與原本無異。
不得抗告。
中    華    民    國    98    年    11    月    16    日
                                      書記官  郭榮芳


司法院資訊處製作；財團法人民間司法改革基金會備份。
